# 持有待售的固定资产折旧的处理问题

提问人：kuaijiborden 时间：2021-02-20 12:41:00
如果一家生产性的公司，把一批贴片机之类的机器不再使用，计划是搬到其他厂区或者出售，这里搬到其他厂区也相当于出售给其他公司，那么在停止使用到办理相关搬运手续期间比较长，有半年多，我个人的看法是，固定资产停止使用，并且还在正常的折旧年限内，那么还是要折旧，不过这个折旧要进入管理费用，不知道自己的看法是否正确，想请教一下这种持有待售的固定资产要计提折旧，还是说能够不计提折旧。

回答人：chenyiwei
你的理解基本合理。主帖所述情况属于暂时闲置，但不符合《企业会计准则第 42 号——持有待售的非流动资产、处置组和终止经营》所规定的持有待售资产确认条件，故仍需计提折旧，计入管理费用。